臺灣臺北地方法院刑事裁定
111年度聲字第644號
聲  請  人  臺灣臺北地方檢察署檢察官
受  刑  人  蔡家華



上列聲請人因受刑人數罪併罰有二裁判以上，聲請定其應執行之
刑（111年度執聲字第594號），本院裁定如下：
    主  文
蔡家華犯如附表所示之罪刑，應執行有期徒刑參年。
    理  由
一、聲請意旨略以：受刑人蔡家華因涉犯不能安全駕駛致交通危
    險等案件，先後經判決確定如附表所示，經受刑人聲請定刑
    ，應依刑法第53條、第50條第2項、第51條第5款，定其應執
    行之刑，爰依刑事訴訟法第477條第1項聲請裁定等語。
二、按裁判確定前犯數罪者，併合處罰之，但有下列情形者，不
    在此限：一、得易科罰金之罪與不得易科罰金之罪。二、得
    易科罰金之罪與不得易服社會勞動之罪。三、得易服社會勞
    動之罪與不得易科罰金之罪。四、得易服社會勞動之罪與不
    得易服社會勞動之罪。前項但書情形，受刑人請求檢察官聲
    請定應執行刑者，依第51條規定定之；數罪併罰，有二裁判
    以上者，依刑法第51條之規定，定其應執行之刑；數罪併罰
    ，宣告多數有期徒刑者，於各刑中之最長期以上，各刑合併
    之刑期以下，定其刑期，但不得逾30年，刑法第50條、第53
    條、第51條第5款分別定有明文。又依刑法第53條應依同法
    第51條第5款至第7款之規定，定其應執行之刑者，由該案犯
    罪事實最後判決之法院之檢察官，聲請該法院裁定之，刑事
    訴訟法第477條第1項亦有明文。
三、經查：
㈠、本案受刑人蔡家華因犯如附表所示不能安全駕駛致交通危險
    等罪，經臺灣桃園地方法院及本院判處如附表各編號所示之
    刑，均經分別確定在案，且各罪均為附表編號1所示之罪裁
    判確定前所犯，有各該刑事判決書及臺灣高等法院被告前案
    紀錄表各乙份在卷可稽。又如附表編號3、編號4所示之罪不
    得易科罰金，而其餘如附表編號1、編號2及編號5所示則屬
    得易科罰金之罪，符合修正後刑法第50條但書不併合處罰之
    要件，須經受刑人請求檢察官聲請定其應執行刑，始得依刑
    法第51條之規定定其應執行刑，茲受刑人業請求檢察官聲請
    定應執行刑，此有受刑人簽名之「臺灣桃園地方檢察署依10
    2年1月23日修正之刑法50條調查受刑人是否聲請定應執行刑
    調查表」在卷可參。是檢察官以本院為該案件犯罪事實最後
    判決之法院，聲請定其應執行之刑，本院審核認上開聲請為
    正當，爰審酌本件內部性及外部性界限，及受刑人其所犯如
    附表所示各罪之犯罪類型、動機、態樣、侵害法益、行為次
    數等情狀，復就其所犯之罪整體評價其應受非難及矯治之程
    度，並兼衡刑罰經濟與公平、比例等原則，定其應執行之刑
    如主文所示。
㈡、次按定應執行之刑，不能因犯罪之一部分所科之刑業經執行
    完畢，而認檢察官之聲請為不合法，予以駁回；至已執行部
    分應如何處理，係檢察官指揮執行問題，與定應執行刑之裁
    定無涉，最高法院著有94年度台抗字第47號裁定、93年度台
    抗字第621號裁定可資參照。本件受刑人所犯如附表編號1至
    2所示之罪所處之刑，固已於110年5月4日易科罰金執行完畢
    ，此有臺灣高等法院被告前案紀錄表乙份存卷可考（見本院
    111年度聲字第644號卷第24頁）。然該已執行部分應如何折
    抵合併所應執行之刑期，屬檢察官指揮執行事宜，與定應執
    行刑之裁定無涉，附此敘明。
四、據上論斷，應依刑事訴訟法第477條第1項，刑法第50條第1
    項第1款、第2項、第53條、第51條第5款，裁定如主文。
中　　華　　民　　國　　111 　年　　4 　　月　　22　　日
           　　　 刑事第九庭  法　官  商啟泰
上正本證明與原本無異。
如不服本裁定，應於裁定送達後5日內向本院提出抗告狀。因疫
情而遲誤不變期間，得向法院聲請回復原狀。
                              書記官  洪婉菁
中　　華　　民　　國　　111 　年　　4 　　月　　22　　日
附表：
編號  1 2 3 罪名  不能安全駕駛致交通危險罪 不能安全駕駛致交通危險罪 洗錢防制法 宣告刑  有期徒刑6月 (併科罰金部分，非本件聲請定刑) 有期徒刑6月 (併科罰金部分，非本件聲請定刑) 有期徒刑4月 (併科罰金部分，非本件聲請定刑) 犯罪日期  109/08/13 109/07/28 108年6月底至108年7月 25日 偵查(自訴)機關年度案號  桃園地檢109年度偵字第29462號 桃園地檢109年度偵字第26001號 桃園地檢110年度偵字第1325號 最後事實審 法院 桃園地院 桃園地院 桃園地院  案號 109年度桃交簡字 第3842號 109年度審交易字 第431號 110年度桃金簡字 第13號  判決日期 109/11/04 109/12/11 110/12/23 確定判決 法院 桃園地院 桃園地院 桃園地院  案號 109年度桃交簡字 第3842號 109年度審交易字 第431號 110年度桃金簡字 第13號  判決確定日期 109/12/09 110/01/13 111/01/26 是否為得易科罰金之案件  是 是 否 備註  桃園地檢110年度執字第107號 桃園地檢110年度執字第1648號 桃園地檢111年度執字第2471號   編號1、2，經臺灣桃園地方法院以110年度聲字第689號裁定，定應執行有期徒刑10月，110年5月4日因徒刑易科罰金出監，故已執行完畢。   

編號  4 5  罪名  詐欺 證券交易法  宣告刑  有期徒刑1年10月 有期徒刑3月  犯罪日期  108/08/13 107年4月起至108年3月間  偵查(自訴)機關年度案號  臺北地檢109年度偵字第16150號 臺北地檢109年度偵字第16150號  最後事實審 法院 臺北地院 臺北地院   案號 109年度金訴字第59號 109年度金訴字第59號   判決日期 110/12/29 110/12/29  確定判決 法院 臺北地院 臺北地院   案號 109年度金訴字第59號 109年度金訴字第59號   判決確定日期 111/02/07 111/02/07  是否為得易科罰金之案件  否 是  備註  臺北地檢111年度執字第1040號 臺北地檢111年度執字第1041號